臺灣苗栗地方法院刑事判決　　　　　　　　　　　　　九十一年度易字第五四六號
　　公　訴　人　臺灣苗栗地方法院檢察署檢察官
　　被　　　告　丁○○
右列被告因傷害等案件，經檢察官提起公訴（九十年度偵字第三○九八號），本院判
決如左：
    主  文
丁○○連續傷害人之身體，處有期徒刑肆月，如易科罰金，以參佰元折算壹日。瓦斯
燈壹把沒收。
    事  實
一、丁○○因乙○○積欠會錢，心生不滿，竟於九十年四月二十九日凌晨一時許，持
    其所有之瓦斯燈一把（未扣案）前往乙○○位於苗栗縣頭屋鄉○○村○○○鄰○○路一０三號之住處，先以磚塊、石頭等物丟擲該址二樓之玻璃門窗（毀損部分
    未據告訴），並基於傷害之概括犯意，於乙○○下樓察看時，先以瓦斯燈架毆打
    陳增明，並欲以瓦斯燈噴燒乙○○，乙○○之妻丙○○及其子甲○○欲出手阻止
    時，丁○○竟又以瓦斯燈架毆打丙○○，再以瓦斯燈燒傷甲○○。致乙○○因此
    受有下巴裂傷二×零點五×零點八公分、頭皮裂傷五×一×一公分之傷害；丙○○受有右上唇裂傷二×零點五×零點八公分、上牙齦裂傷一×零點五公分、頭皮
    裂傷零點三×一×一公分、二×一×一公分、右手裂傷一×零點五×零點五公分
    、右手肘燙傷三×三公分、左手肘擦傷三×二公分之傷害；甲○○則受有左肩前
    臂圓形燙傷之傷害。
二、案經乙○○、丙○○及甲○○訴由苗栗縣警察局苗栗分局報請臺灣苗栗地方法院
    檢察署檢察官偵查起訴。
    理  由
一、訊之被告丁○○於本院審理時矢口否認右揭犯行，並辯稱：當天乙○○因夫妻吵
    架，來電要伊過去，伊有撿石頭但沒有丟，看到乙○○家很亂，伊正準備進入乙○○家中時，警員即到場，伊到場時乙○○身上即有傷，伊並未與乙○○互毆云
    云。惟查：右揭犯罪事實，業據被告於警訊時坦承不諱，即承認與告訴人乙○○
    、丙○○夫妻因口角而互毆等情，並經告訴人三人指訴歷歷，經互核尚屬相符，
    而證人即到場處理之員警楊志偉於偵查中亦證述該址二樓之窗戶確遭砸毀一節明
    確，而證人即員警黃泳豪於偵查時所稱：其剛到場時，被告站在屋內，與告訴人
    一家人正在爭吵，被告言語之意，是指討債不成，屋主之意則係要不到錢也不可
    以破壞等語，可推知被告前往上址之用意在於追討債務，從而，被告辯稱因告訴
    人夫妻吵架而應要求前往一節，顯為卸責之詞，不足為採，此外，並有診斷証明
    書三紙附卷可按，被告前開傷害犯行，足堪認定。
二、核被告所為，係犯刑法第二百七十七條第一項之傷害罪。其先後數次傷害犯行，
    時間緊接，所犯係構成要件相同之罪，顯係基於概括犯意為之，應依連續犯論處
    ，並依法加重其刑。爰審酌被告之素行、犯罪之目的、動機、手段、所造成之危
    害、犯後態度及其他等一切犯罪情狀，量處如主文所示之刑，並諭知易科罰金之
    折算標準。瓦斯燈一把為被告所有，經告訴人乙○○供明在卷，且為被告供犯傷
    害罪所用之物，又無証据顯示業已滅失，應依法宣告沒收。
三、公訴意旨另以：丁○○於九十年四月二十九日凌晨一時許，到乙○○位於苗栗縣
    頭屋鄉○○村○○○鄰○○路一０三號之住處，以瓦斯燈架毆打乙○○、丙○○
    ，再以瓦斯燈燒傷甲○○之同時，並以「再幫你父親，今天就給你死」等語恫嚇
    林家瑋，使甲○○心生恐懼，因認丁○○涉有恐嚇罪嫌云云。經查被告堅決否認
    有何恐嚇犯行，辯稱係告訴人甲○○恐嚇伊才是，甲○○說他是苗栗市北苗的流
    氓，要伊去打聽看看，伊沒有恐嚇告訴人等語。經查公訴人所憑之依据僅告訴人
    之單方面指訴，別無其他証据足資佐証，而乙○○、丙○○乃告訴人之父、母，
    証言對告訴人有所偏頗，在所難免，況被告於警訊中對於傷害部分均能坦承犯行
    ，對於被訴恐嚇部分則始終否認，是被告恐嚇部分証据尚屬不足，唯公訴人認與
    傷害部分有裁判上一罪之牽連關係，故不另為無罪之諭知，並此說明。
据上論斷，應依刑事訴訟法第二百九十九條第一項前段、刑法第五十六條、第二百七
十七條第一項、第四十一條第一項前段、第三十八條第一項第二款、罰金罰鍰提高標
準條例第一條前段、第二條，判決如主文。
本案經檢察官李基彰到庭執行職務
中    華    民    國    九十一      年    十      月      十七       日
                                    台灣苗栗地方法院刑事第一庭
                                          法  官   林  誌  誠
右正本證明與原本無異。
如不服本判決，應於判決送達後十日內向本院提出上訴狀( 應附繕本 )。
                                          書記官   李  達  成
中    華    民    國    九十一 年    十      月      十七       日
附錄本案論罪科刑法條
刑法第二百七十七條第一項
  傷害人之身體或健康者，處三年以下有期徒刑、拘役或一千元以下罰金。
